臺灣臺北地方法院刑事判決　　　　　　　　　　　　　九十三年度訴字第二一一號
　　公　訴　人　臺灣臺北地方法院檢察署檢察官
　　被　　　告　戊○○
右列被告因誣告案件，經檢察官提起公訴（九十二年度偵字第三三四九號），本院判
決如左：
    主  文
戊○○意圖他人受刑事處分，向該管公務員誣告，處有期徒刑貳月。
    事  實
一、戊○○與丁○○均係台北市景美民生市場大樓重組管理委員會成員，於民國九十
    一年八月二十七日下午七時許，該管理委員會在台北市○○區○○街三十巷十二
    號八樓會議室召開會議，會中由丁○○擔任主席，然因戊○○不聽主席制止而不
    斷發言場面混亂，丁○○非常生氣，即拿起桌面上為開封六百毫克裝之寶特瓶礦
    泉水往桌面丟，意圖引起大家注意，而該礦泉水瓶在桌面彈起後即滾落地面，並
    未擊中戊○○，亦未造成何傷害。詎戊○○明知上情，竟意圖使丁○○受刑事處
    分，於同年月三十日下午五時許，在台北市政府警察局文山第二分局景美派出所
    內，向員警誣指丁○○以礦泉水丟擲其頭部，造成其右上臂二ｘ三公分瘀青、右
    側頭皮右肩疼痛無明顯傷口之傷害，而對丁○○提出傷害之刑事告訴。
二、案經丁○○訴由台北市政府警察局文山第二分局報告台灣台北地方法院檢察署檢
    察官偵查起訴。
    理  由
一、訊據被告戊○○固供承於上開時、地對丁○○提出傷害刑事告訴之事實，惟矢口
    否認有何誣告犯行，辯稱：當時其與丁○○的兒子爭吵，丁○○把礦泉水丟過來
    ，先砸到其頭部，再滾到肩膀而受傷，丁○○請來的證人都是偽證云云。經查，
    右揭事實，業據告訴人丁○○指訴明確；且於前揭時、地召開台北市景美民生市
    場大樓重組管理委員會會議時，告訴人係拿起桌面上之礦泉水寶特瓶往桌面丟，
    該礦泉水瓶在桌面彈起後即滾落地面，並未擊中戊○○，亦未造成何傷害等情，
    亦據在場之目擊證人丙○○、甲○○、己○○於偵審中，及王龍華、王志斌、阮
    明風、唐木水、張文德蘇潮鏗於偵查中詰證屬實，而上開證人與被告並無怨隙，
    衡情當無甘冒偽證刑責，故為虛偽作證之必要，所供上情，應堪採信；又被告於
    九十一年八月二十七日晚間十時十七分至國立台灣大學醫學院附設醫院就診時，
    有右肩挫傷之傷勢，於翌（二十八）日至台北市立和平醫院就診時，有右上臂二
    ｘ三公分瘀青之傷勢，此有國立台灣大學醫學院附設醫院病歷、台北市立和平醫
    院病例及診斷書附卷可稽，倘如被告所述該礦泉水瓶係先砸到其頭部，再滾到肩
    膀，豈有遭六百毫克重之礦泉水瓶砸中其頭部，未有任何明顯傷口，卻致右肩挫
    傷或右上臂二ｘ三公分瘀青之理，足見被告所述其受傷情節與受傷情狀不符，要
    難採信，告訴人對被告未有傷害犯行，應可認定。至證人乙○○於偵審中均證稱
    ：只看到告訴人將礦泉水瓶丟出去，然究竟係掉落或砸到人，其沒有看到，亦未
    看到被告受傷等語，其既未親見礦泉水瓶擊中被告成傷，是其證詞尚難作為有利
    被告之證據。再被告明知告訴人並未對其傷害，仍於九十一年八月三十日下午五
    時許，在台北市政府警察局文山第二分局景美派出所內，向員警誣指告訴人對其
    傷害而提出告訴，有上開筆錄附卷足憑，益證被告有使告訴人受刑事處分之不法
    意圖。從而，被告所辯，顯係卸責之詞，不足採信，此外，復有台北市景美民生
    市場大樓重組管理委員會第九屆委員名單、該委員會籌備會第三次會議紀錄各一
    紙、會議室照片三幀附卷可稽，本件事證明確，被告犯行堪予認定。
二、核被告所為，係犯刑法第一百六十九條第一項之誣告罪。爰審酌被告明知並無其
    誣告告訴人之犯罪事實，仍以虛偽之事實申告告訴人犯罪，意圖告訴人受刑事處
    分之動機，及其犯罪手段、品行、所生危害及犯罪後之態度等一切情狀，量處如
    主文所示之刑。
據上論斷，應依刑事訴訟法第二百九十九條第一項前段，刑法第一百六十九條第一項
，判決如主文。
本案經檢察官蔡宏展到庭執行職務。
中　　　華　　　民　　　國　　九十三　　年　　　六　　　月　　二十三　　日
                                    臺灣臺北地方法院刑事第七庭
                                        審判長法  官  梁耀鑌
                                              法  官  林欣蓉
                                              法  官  蕭清清
右正本證明與原本無異。
如不服本判決，應於判決送達後十日內向本院提出上訴狀（應抄附繕本）。告訴人或
被害人如對於本判決不服者，應具備理由請求檢察官上訴，其上訴期間之計算係以檢
察官收受判決正本之日期為準。
                                              書記官  劉麗英
中　　　華　　　民　　　國　　九十三　　年　　　六　　　月　　二十五　　日
附錄本案論罪科刑法條全文
刑法第一百六十九條
意圖他人受刑事或懲戒處分，向該管公務員誣告者，處七年以下有期徒刑。
意圖他人受刑事或懲戒處分，而偽造、變造證據或使用偽造變之證據者亦同。
